---
title: "Tarea4"
author: "Carlos Gálvez"
date: "5/7/2020"
output:
  html_document:
    df_print: paged
  pdf_document: default
---

```{r setup, include=FALSE}
knitr::opts_chunk$set(echo = TRUE)
```

# Preguntas

## Pregunta 1

Sean A y B las matricies siguientes:
\begin{equation}
\begin{aligned}
A= \begin{pmatrix}
1 & 2 & 1 & 4\\
4 & 3 & 2 & 1\\
0 & 1 & 0 & 2\\
3 & 0 & 4 & 0\\
\end{pmatrix}
\end{aligned}
\qquad
\begin{aligned}
B= \begin{pmatrix}
4 & 3 & 2 & 1\\
0 & 3 & 0 & 4\\
1 & 2 & 3 & 4\\
0 & 1 & 0 & 2\\
\end{pmatrix}
\end{aligned}
\end{equation}

Realizaremos las siguientes operaciones:
\begin{equation}
A\cdot B 
\\
B\cdot A
\\
(A\cdot B)^t
\\
B^t\cdot A
\\
(A\cdot B)^{-1}
\\
A^{-1}\cdot B^t
\end{equation}

Para ello, primero creamos los vectores necesarios para construir una matriz:
```{r, echo=T} 
r1A=1:4
r2A=4:1
r3A=c(0,1,0,2)
r4A=c(3,0,4,0)

r1B=4:1
r2B=c(0,3,0,4)
r3B=1:4
r4B=c(0,1,0,2)

```

Luego, construimos a las matrices A y B, respectivamente:
```{r, echo=T}
A=rbind(r1A,r2A,r3A,r4A)
B=rbind(r1B,r2B,r3B,r4B)

```
Por otro lado, realizamos las operaciones en R:
```{r, echo=F}
library(Biodem)
```

```{r}
A**B
B**A
t(A**B)
t(B)**A
mtx.exp(A**B,-1)
mtx.exp(A,-1)**t(B)

```

Procedemos ahora con los resultados:

\begin{equation}
A\cdot B = \begin{pmatrix}
1 & 2 & 1 & 4\\
4 & 3 & 2 & 1\\
0 & 1 & 0 & 2\\
3 & 0 & 4 & 0\\
\end{pmatrix} \cdot \begin{pmatrix}
4 & 3 & 2 & 1\\
0 & 3 & 0 & 4\\
1 & 2 & 3 & 4\\
0 & 1 & 0 & 2\\
\end{pmatrix}
= \begin{pmatrix}
1 & 8 & 9 & 4\\
1 & 27 & 1 & 1\\
0 & 1 & 0 & 16\\
1 & 0 & 1 & 0\\
\end{pmatrix}
\end{equation}

\begin{equation}
B\cdot A = \begin{pmatrix}
4 & 3 & 2 & 1\\
0 & 3 & 0 & 4\\
1 & 2 & 3 & 4\\
0 & 1 & 0 & 2\\
\end{pmatrix} \cdot \begin{pmatrix}
1 & 2 & 1 & 4\\
4 & 3 & 2 & 1\\
0 & 1 & 0 & 2\\
3 & 0 & 4 & 0\\
\end{pmatrix}
= \begin{pmatrix}
4 & 9 & 8 & 1\\
0 & 27 & 0 & 4\\
1 & 2 & 1 & 16\\
0 & 1 & 0 & 1\\
\end{pmatrix}

\end{equation}


\begin{equation}
(A\cdot B)^t = \begin{pmatrix}
1 & 1 & 0 & 1\\
8 & 27 & 1 & 0\\
9 & 1 & 0 & 1\\
4 & 1 & 16 & 0\\
\end{pmatrix}
\end{equation}

\begin{equation}
B^t\cdot A = \begin{pmatrix}
4 & 0 & 1 & 0\\
81 & 27 & 4 & 1\\
1 & 0 & 1 & 0\\
1 & 1 & 256 & 1\\
\end{pmatrix}
\end{equation}

\begin{equation}
(A\cdot B)^{-1} = \begin{pmatrix}
1 & 0 & 0 & 0\\
0 & 1 & 0 & 0\\
0 & 0 & 1 & 0\\
0 & 0 & 0 & 1\\
\end{pmatrix}
\end{equation}

\begin{equation}
A^{-1}\cdot B^t = \begin{pmatrix}
1 & 1 & 0 & 1\\
0 & 1 & 0 & 0\\
0 & 1 & 1 & 1\\
0 & 0 & 0 & 1\\
\end{pmatrix}
\end{equation}

## Pregunta 2

Definiremos el vector _dni_=(4,5,1,7,2,8,3,0)
```{r}
dni=c(4,5,1,7,2,8,3,0)
```
A este vector aplicaremos las siguientes operaciones:
```{r}
dni^2
```

$$dni^2 = (`r dni^2 `)$$
```{r}
sqrt(dni)
```

$$\sqrt{dni}= (`r sqrt(dni) `) $$
Finalmente, la suma de las entradas del vector _dni_ es:
```{r}
sum(dni)
```
$$`r sum(dni) `$$

## Pregunta 3
Para este ejercicio vamos a considerar un vector _name_, formado a partir de nuestro nombre y apellido. En mi caso es 
$$name=(C,A,R,L,O,S,G,A,L,V,E,Z).$$
Para realizar esto en R escrbimos el siguiente código:
```{r}
name=unlist(strsplit("CARLOSGALVEZ", ""))
```
Una vez definido este vector, haremos un subvector que contenga sólo el nombre. En este caso, sería el vector 
$$nombre=(C,A,R,L,O,S).$$
El cual podemos calcularlo con
```{r}
nombre=name[1:6]
```
De manera análoga, el vector $$ apellido=(G,A,L,V,E,Z)$$ es
```{r}
apellido=name[-(1:6)]
```

Finalmente, para ordenar este último vector usaremos un la función _sort_ y, posteriormente, crearemos una matriz a partir de este vector.
```{r}
a=sort(apellido)
matrix(rbind(a))
```